---
title: "practica_final"
format: html
editor: visual
---

Vamos a utilizar el dataset de semillas que se encuentra aquí: https://archive.ics.uci.edu/ml/datasets/seeds#

Primero vamos a descargarnos el dataset con el siguiente comando:

```{r}
library(tidyverse)
df_seeds <- read.table('https://archive.ics.uci.edu/ml/machine-learning-databases/00236/seeds_dataset.txt', col.names =c('area','perimetro','compacto','longitud','anchura','coeficient.asimetria','longitud.ranura','tipo'))
```

#### PREGUNTA 1

¿Cuantas filas y cuantas columnas tiene el dataframe df_seeds?

**Respuesta**:

```{r}
dim(df_seeds)
```

```{r}
head(df_seeds)
```

```{r}
class(df_seeds$tipo)
```

#### PREGUNTA 2

Vamos a convertir en factor la columna tipo. Vamos a reemplazar los números por su correspondiente etiqueta (label). La correspondencia entre el código y el tipo es:

-   1 - Kama
-   2 - Rosa
-   3 - Canadian

Convierte en factor la columna tipo, respetando las etiquetas:


**Respuesta**:

```{r}
df_seeds$tipo <- factor(df_seeds$tipo,
levels = c(1,2,3),
labels = c("Kama", "Rosa", "Canadian"))
```

#### PREGUNTA 3

¿Cual es la media del area de cada uno de los tipos?

**Respuesta**


```{r}
df_seeda_areas <- df_seeds |> group_by(tipo) |> 
  summarise(seed_mean = mean (area))

df_seeda_areas

```

#### PREGUNTA 4

¿Como se llama el siguiente tipo de gráfico?. ¿Qué representa la línea del centro de la caja?

```{r}
ggplot(df_seeds, aes(x=tipo, y=area)) + geom_boxplot()
```

**Respuesta**: 'Este gráfico se llama boxplot o Diagrama de Cajas. La línea horizontal del centro de la caja es la mediana de dicha muestra. Sirve para ver si la muestra es simétrica o asimétrica.'

#### PREGUNTA 5

¿Como pintarías un diagrama de puntos (o scatterplot) con ggplot con las siguientes características? - En el eje X la variable compacto - En el eje Y la variable area - Cada tipo de semilla debería tener un color diferente

**Respuesta**:

```{r}

ggplot(df_seeds, aes(x = compacto, y = area, color=tipo)) + geom_point(size=3)
```

#### PREGUNTA 6

¿Qué hace la siguiente línea?:

```{r}
df_seeds |> mutate(is_kama = tipo=='Kama') -> df_seeds
```

**Respuesta**: 'Crea una nueva columna llama is_kama en el data frame df_seeds, sera una columna de booleanos que dira si la semilla es del tipo Kama o no.
Respuesta del examen: Crea una nueva columna llamada is_kama que tiene el valor TRUE, cuando el tipo de semilla es Kama y FALSE en caso contrario.'

#### PREGUNTA 7

Vamos a dividir el conjunto de datos en test y training porque vamos a entrenar un modelo que me permita diferenciar si una semilla es de tipo Kama o no. ¿Por qué es aconsejable dividir el dataset en los grupos de train y test?

```{r}
set.seed(123) # Este set.seed hace que a todos nos generen los mismos número aleatorios
idx <- sample(1:nrow(df_seeds), 0.7*nrow(df_seeds))
df_seeds_train <- df_seeds[idx,]
df_seeds_test <- df_seeds[-idx,]
```

**Respuesta**: 'Porque necesitas dar al modelo unos datos para que aprenda las cualidades de lo que quieres que identifique, si son del mismo data frame, al darle los datos de test, deberia tener un nivel de acierto mas preciso'

#### PREGUNTA 8

Vamos a crear un modelo para realizar una clasificación binaria, donde le pasaremos como entrada las columnas: area, perimetro, compacto, longitud, coeficient.asimetria y longitud.ranura

¿Qué tipo de algoritmo o modelo debería usar?

**Respuesta**: ' Deberíamos aplicar un modelo de regresión logística, ya que como necesitamos una clasificación binaria y no lineal, este modelo sería el adecuado.'

#### PREGUNTA 9

Crea un modelo que me permita clasificar si una semilla es de tipo Kama o no con las siguientes columnas: area, perimetro, compacto, longitud, coeficient.asimetria, longitud.ranura

**Respuesta**:

```{r}
model_kama <- glm(data=df_seeds_train, formula=is_kama~area+perimetro+compacto+longitud+coeficient.asimetria+longitud.ranura,family=binomial(link='logit'))
```

#### PREGUNTA 10

Si usamos un umbral de 0 en la salida del modelo (lo que equivale a probabilidad de 0.5 cuando usamos el predict con type='response') ¿Cuales son los valores de precisión y exhausitividad?

**Respuesta**.

```{r}

umbral <- 0
seed_predict  <- predict(model_kama,df_seeds_test, type="response")



M = table(real=df_seeds_test$is_kama,elegimos=y_est)
M

paste("Precision:",M[2,2]/(M[1,2]+M[2,2]))
paste("Exhaustividad:",   M[2,2]/(M[2,1]+M[2,2]))

```

#### PREGUNTA 11

¿Qué están haciendo las siguientes líneas?

```{r}
set.seed(123)
cl<-df_seeds |> select(area,perimetro,compacto,longitud,anchura,coeficient.asimetria,longitud.ranura) |> kmeans(3)
table(real=df_seeds$tipo,cluster=cl$cluster)
```

**Respuesta**: 'Estamos seleccionando varias columnas para realizar una clusterización por kmeans. El resultado son 3 clusteres que comparamos con el tipo original del dataframe'
